臺灣臺東地方法院刑事判決　　　　　　　 95年度易字第156號
公　訴　人　臺灣臺東地方法院檢察署檢察官
被　　　告　甲○○
　　　　　　　　　　（現另案於臺灣臺東看守所羈押中）
指定辯護人　本院公設辯護人丁經岳
被　　　告　乙○○
上列被告等因竊盜案件，經檢察官提起公訴（九十四年度偵字第
二四○二號、九十五年度偵字第八十三號、第四七三號）暨移送
併辦（九十五年度偵字第二○一九、第二○七四號），被告等均
於準備程序中就被訴事實為有罪之陳述，本院合議庭裁定由受命
法官獨任進行簡式審判程序後，檢察官聲請改依協商程序而為判
決，判決如下：
    主  文
甲○○連續結夥三人以上攜帶兇器竊盜，累犯，處有期徒刑貳年
。扣案之紅色塑膠繩、細鐵絲各壹綑、小刀、鉗子、手電筒及探
照燈各壹支、皮帶附衣壹組、雨鞋壹雙、起子貳支、綠色膠布參
捲、潤滑油參罐、美工刀及破壞剪各肆支、塑膠手套肆只、布質
手套柒只、伸縮帶捌條、建築鋼筋條拾玖節均沒收。
乙○○結夥三人以上攜帶兇器竊盜，處有期徒刑陸月，如易科罰
金，以銀元參佰元即新臺幣玖佰元折算壹日。扣案之破壞剪壹支
及美工刀參支均沒收。
    事實及理由
一、犯罪事實：甲○○前於民國八十九、九十年間因傷害、施用
    毒品、妨害自由等案件，經本院分別判處有期徒刑四月、二
    月五日、六月、二月、二月確定，應執行有期徒刑一年一月
    ，於九十年九月三十日縮刑期滿執行完畢，詎不知悔改，又
    基於意圖為自己不法之所有之概括犯意，連續為下列犯行：
  (一)於九十四年十一月十九日下午四時許，與林文雄（經本院另
    行判處有期徒刑一年六月）基於意圖為自己不法所有之犯意
    聯絡，在臺東市○○路○段二三二巷七十六弄二十之一號附
    近，由林文雄駕駛車號Ｆ九－八四五九號自小貨車，並攜帶
    客觀上足以威脅人之生命、身體安全而足供兇器使用之鐵剪
    一支（未扣案），共同竊取林英欣所有之農機零件四件。
  (二)於九十四年十一月二十五日晚間十時許，與陳建發、陳長仁
    （均經本院另行判處有期徒刑六月）及乙○○基於意圖為自
    己不法所有之單一犯意聯絡，持客觀上足供兇器使用之破壞
    剪一把（陳建發所有）及美工刀三支（甲○○所有），共同
    接續在臺東縣達仁鄉○○村○○○○道路旁、大武鄉南興村
    南興活動中心後方果園、達仁鄉新化村社區內等地，共同竊
    取臺灣電力公司（下稱臺電公司）所有之電纜線合計一百九
    十三點五公斤。
  (三)又與邱俊達（經本院另行判決）基於意圖為自己不法所有之
    犯意聯絡，使用甲○○所有之紅色塑膠繩及細鐵絲各一綑、
    手電筒及探照燈各一支、皮帶附衣一組、雨鞋一雙、綠色膠
    布三捲、潤滑油三罐、塑膠手套四只、布質手套七只、伸縮
    帶八條等物，並持甲○○所有客觀上足供兇器使用之小刀、
    鉗子、美工刀各一支、起子二支、破壞剪三支及建築鋼筋條
    十九節，共同連續於九十四年十二月十日晚間某時許在臺東
    縣大武村金龍湖附近竊取臺電公司所有之電纜線約一百公尺
    、於九十四年八月間某日晚上十一時許在臺東市○○○○道
    與勝利街口竊取臺電公司之ＰＶＣ風雨線九十九公尺、於九
    十四年十一月二十五日某時許在臺東縣大武鄉南興村活動中
    心後方排灣渡假村旁產業道路竊取臺電公司之ＰＶＣ風雨線
    二百二十五公尺、於九十四年十二月九日在臺東縣大武鄉尚
    武村中溪十七號空屋旁農田竊取臺電公司之ＰＶＣ風雨線三
    九○公尺及裸硬銅線九十五公尺、於九十四年十二月十日在
    尚武村土地公廟北方二百公尺處竊取臺電公司之ＰＶＣ風雨
    線五百三十七公尺均得手。嗣經警據報循線查獲上情，並扣
    得前揭陳建發所有之破壞剪一支及甲○○所有之紅色塑膠繩
    、細鐵絲各一綑、小刀、鉗子、手電筒及探照燈各一支、皮
    帶附衣一組、雨鞋一雙、起子二支、綠色膠布三捲、潤滑油
    三罐、破壞剪三支、美工刀四支、塑膠手套四只、布質手套
    七只、伸縮帶八條、建築鋼筋條十九節。
二、證據：
  (一)被告甲○○、乙○○於警詢、偵訊及本院審理中之自白。
  (二)證人李文明、張寶山於警詢中、證人陳建發、陳長仁、林淑
    華、邱俊達於警詢及偵訊中及證人林文雄於偵訊中之證詞。
  (三)卷附之小客車租賃行合約切結書二紙、贓物認領保管單及現
    場照片多件。
  (四)扣案之紅色塑膠繩、細鐵絲各一綑、小刀、鉗子、手電筒及
    探照燈各一支、皮帶附衣一組、雨鞋一雙、起子二支、綠色
    膠布三捲、潤滑油三罐、美工刀及破壞剪各四支、塑膠手套
    四只、布質手套七只、伸縮帶八條、建築鋼筋條十九節。
  (五)綜上，足見被告二人自白均與事實相符，事證明確，其等犯
    行均堪認定。
三、按被告二人行為後，刑法及其施行法業於九十五年七月一日
    修正施行，關於新舊法律變更之比較適用，原則上應就罪刑
    有關之共犯、未遂犯、想像競合犯、牽連犯、連續犯、結合
    犯，以及累犯加重、自首減輕暨其他法定加減原因（如身分
    加減）等一切情形，綜其全部罪刑之結果而為比較（最高法
    院九十五年第八次刑事庭會議關於中華民國刑法九十四年修
    正施行後之法律比較適用決議第一點第(四)小點參照），查此
    次修法與本案罪刑相關者：
  (一)就共同正犯部分，修正後刑法第二十八條雖修正為二人以上
    共同「實行」犯罪之行為者，皆為正犯，然本案被告二人與
    陳建發、陳長仁間，及被告甲○○與林文雄及與邱俊達間，
    無論依修正前後之刑法第二十八條，均屬共同正犯，故就此
    部分新法並未更有利於被告二人。
  (二)被告甲○○連續犯部分：修正後刑法已刪除第五十六條關於
    連續犯之規定，亦即本案被告甲○○前述多次竊盜之犯行，
    如依修正後規定，應分論併罰再定其執行刑，此較諸修正前
    僅論以一罪並加重其刑，並未更有利於被告甲○○。
  (三)被告甲○○累犯部分：修正後刑法第四十七條雖增定第二項
    ，並將第一項修正為受徒刑之執行完畢，或一部之執行而赦
    免後，五年以內「故意」再犯有期徒刑以上之罪者，為累犯
    ，然因被告甲○○本案犯行屬故意犯罪，無論依修正前後之
    規定，均構成累犯，是新法並未較有利於被告甲○○。
  (四)被告乙○○易科罰金部分，被告乙○○於犯罪時之刑法第四
    十一條第一項前段規定：「犯最重本刑為五年以下有期徒刑
    以下之刑之罪，而受六個月以下有期徒刑或拘役之宣告，因
    身體、教育、職業、家庭之關係或其他正當事由，執行顯有
    困難者，得以一元以上三元以下折算一日，易科罰金」；又
    被告行為時之易科罰金折算標準，修正前罰金罰鍰提高標準
    條例第二條前段（現已刪除）規定，就其原定數額提高為一
    百倍折算一日，則本件被告行為時之易科罰金折算標準，應
    以銀元三百元折算一日，經折算為新臺幣後，應以新臺幣九
    百元折算為一日。惟修正後之刑法第四十一條第一項前段則
    規定：「犯最重本刑為五年以下有期徒刑以下之刑之罪，而
    受六個月以下有期徒刑或拘役之宣告者，得以新臺幣一千元
    、二千元或三千元折算一日，易科罰金」，比較修正前後之
    易科罰金折算標準，以九十四年二月二日修正公布前之規定
    ，較有利於被告乙○○。
  (五)綜上，比較新舊法結果，以修正前刑法較有利於被告二人，
    應依刑法第二條第一項前段，應適用被告行為時之修正前刑
    法及相關規定；另就前揭扣案分屬被告甲○○及共犯陳建發
    所有，供本件犯罪所用之物，均應依法沒收，而沒收部分係
    屬從刑，應併同主刑適用修正前刑法第三十八條第一項第二
    款，至前揭一、(一)所示供犯罪所用之鐵剪一支，並未扣案，
    亦無證據足認尚存在，為免日後執行困難，爰不予宣告沒收
    。
四、本件經檢察官、辯護人（被告甲○○部分）與被告二人於審
    判外達成協商之合意且被告已認罪，其合意內容為被告甲○
    ○願受科刑範圍為有期徒刑二年，被告乙○○願受科刑範圍
    為有期徒刑六月之宣告。經查，上開協商合意並無刑事訴訟
    法第四百五十五條之四第一項所列情形之一，檢察官聲請改
    依協商程序而為判決，本院爰不經言詞辯論，於協商合意範
    圍內為協商判決，合予敘明。
五、應適用之法條：刑事訴訟法第四百五十五條之四第二項、第
    四百五十五條之八，刑法第二條第一項前段、第三百二十一
    條第一項第三款、第四款，修正前刑法第二十八條、第五十
    六條、第四十七條、第四十一條第一項前段、第三十八條第
    一項第二款，修正前罰金罰鍰提高標準條例第二條，現行法
    規所定貨幣單位折算新臺幣條例第二條。
六、本判決除有刑事訴訟法第四百五十五條之四第一項第一款、
    第二款、第四款、第六款、第七款所定情形之一，或違反同
    條第二項規定者外，不得上訴。
中　　華　　民　　國　　96　　年　　1 　　月　　31　　日
                  刑事第四庭    法  官  黃珮茹
以上正本證明與原本無異。
                                書記官  徐源坤
中　　華　　民　　國　　96　　年　　1 　　月　　31　　日
附錄論罪法條：
刑法第2條第1項前段
中華民國刑法第321條第1項第3款、第4款
（加重竊盜罪）
犯竊盜罪而有左列情形之一者，處 6 月以上、 5 年以下有期徒
刑：
一  於夜間侵入住宅或有人居住之建築物、船艦或隱匿其內而犯
之者。
二  毀越門扇、牆垣或其他安全設備而犯之者。
三  攜帶兇器而犯之者。
四  結夥三人以上而犯之者。
五  乘火災、水災或其他災害之際而犯之者。
六  在車站或埠頭而犯之者。
前項之未遂犯罰之。
修正前刑法第28條、第56條、第47條、第41條第1項前段、第38
條第1項第2款
